# 请教一个关于吸收合并的验资问题

提问人：alberth 时间：2018-04-26 09:56:47
A公司有全资子公司B和C，现在B吸收合并C，C在基准日 3 月 31 日进行了审计和评估，等于A要把C的净资产对B进行增资，然后对B进行验资，那么这个验资报告中A付出的C公司净资产是以账面价值计算还是评估价值计算。

回答人：chenyiwei
应确定C的净资产在此处的作价金额，作价金额不得高于评估值。鉴于本案例为同一控制下吸收合并，故建议按C的经审计净资产账面价值作价。

提问人：alberth 时间：2018-04-28 16:39:47
谢谢陈老师，这个案例中如果要对吸收合并后的B公司也出具审计报告，可以以 4 月 1 日为基准日出具吗，还是以 3 月 31 日为基准日，因为我理解 3 月 31 日C公司还存续， 4 月 1 日才合并到B公司来。

回答人：chenyiwei
3 月 31 日只是基准日，在该日并未完成合并。所以只能出具备考报表。我理解 4 月 1 日应该也没有完成合并？

提问人：alberth 时间：2018-04-29 10:09:58
从形式上来说A公司决议和合并双方协议都签订 3 月 31 日为合并基准日，这算是完成合并了吧。还有如果出具备考报表和正常的标准无保留审计意见有什么区别吗，对于利润表的上期数据是披露1-3月还是1-12月呢。

回答人：chenyiwei
合并基准日是确定合并条件的数据所属的日期，不是完成合并日；备考报表属于基于特殊编制基础和假设编制的财务报表，审计报告适用 1601 ；利润表上期数披露上年全年。